# 请教陈版：关于用维简资金购买固定资产问题。

提问人：yangjie8825 时间：2011-01-04 08:02:34
企业每月根据产量提取维简费。利用维简资金购买的设备是否可以参照安全费用的处理方式，全额计提折旧，并冲减“专项储备-维简费”。谢谢

回答人：chenyiwei
在维简费的计提标准和开支范围均符合相关规定（例如财建[2004]119号、财企[2004]324号等）的前提下，可以这样处理。